臺灣高等法院民事裁定
111年度聲再字第47號
聲  請  人  姜榮昇  
上列聲請人因與相對人曜川保全股份有限公司（原名：聯宗保全
股份有限公司）間確認僱傭關係聲請再審事件，對於中華民國11
1年2月23日本院111年度聲再字第13、14號確定裁定，聲請再審
，本院裁定如下：
    主  文
聲請駁回。
聲請訴訟費用由聲請人負擔。 
    理  由
一、按民事訴訟法第507條準用第496條第1項第1款所謂適用法規
    顯有錯誤，係指確定裁定所適用之法規，顯然不合於法律規
    定，或與司法院現尚有效及大法官會議之解釋顯然違反，或
    消極的不適用法規，顯然影響裁定者而言。不包括認定事實
    錯誤、裁定不備理由或理由矛盾之情形在內（最高法院110
    年度台聲字第1788號裁定意旨採相同見解）。
二、聲請意旨略以：伊請求精神補償費新臺幣1000萬元本息，相
    對人並未有異議，民國（下同）111年2月23日本院111年度
    聲再字第13、14號確定裁定（下稱原確定裁定）應不適用民
    事訴訟法第507條、第502條第1項規定，爰依民事訴訟法第4
    96條第1項第1款規定，對原確定裁定聲請再審云云。
三、查聲請人前依民事訴訟法第496條第1項第1款規定，對110年
    12月14日本院110年度勞再抗字第9號確定裁定（下稱第9號
    裁定）、110年度勞再抗字第10號確定裁定（下稱第10號裁
    定）聲請再審。原確定裁定以：聲請人對本院命補繳抗告裁
    判費裁定聲請再審，經第9號裁定以補費裁定為訴訟程序進
    行中所為之裁定，聲請人不得對之聲請再審，其再審聲請為
    不合法而駁回。聲請人另對抗告駁回裁定聲請再審，經第10
    號裁定以聲請人未敘明抗告駁回裁定有何合於民事訴訟法第
    496條第1項第1款所定之再審事由及具體情形，難謂已合法
    表明再審事由，其再審聲請為不合法而駁回。聲請人雖主張
    第9號裁定、第10號裁定有適用法規顯有錯誤之再審事由，
    惟聲請人聲請再審理由均與第9號裁定、第10號裁定內容無
    關，顯未表明第9號裁定、第10號裁定有何符合民事訴訟法
    第496條第1項第1款再審事由之具體情形，其聲請再審，為
    不合法。經核並無違反民事訴訟法第507條、第502條第1項
    規定，或其他適用法規顯有錯誤之情形。準此，本件聲請顯
    與民事訴訟法第496條第1項第1款規定未合，應予駁回。
四、據上論結，本件再審聲請為無理由，爰裁定如主文。
中　　華　　民　　國　　111 　年　　4 　　月　　27　　日
                  勞動法庭    
                      審判長法  官  黃嘉烈
                            法  官  高明德
                            法  官  張文毓
正本係照原本作成。
不得抗告。
中　　華　　民　　國　　111 　年　　4 　　月　　27　　日

   　　　　　　　　　　　　 書記官  劉文珠